---
title: "Trabajo_Personal_JavierML"
author: "Javier Martínez Lanciego"
date: "24/1/2022"
output: html_document
---

```{r setup, include=FALSE}
knitr::opts_chunk$set(echo = TRUE)
```

# TRABAJO PERSONAL
Para la realización del trabajo, se hace uso de la dataset "nycflights13". Para ello, primero se lleva a cabo la instalación del paquete.

```{r}
install.packages("nycflights13")
```

## 1. Encuentra todos los vuelos que llegaron más de una hora tarde de lo previsto.

```{r}
fly<- nycflights13::flights


tarde <- fly[which(fly$arr_delay>60),]

dim(tarde)
print("Hay 27789 vuelos que llegaron mas de una hora tarde")
```

## 2.  Encuentra todos los vuelos que volaron hacia San Francisco (aeropuertos SFO y OAK) 

```{r}
ejer2<- fly[fly$dest == "SFO" | fly$dest == "OAK", ]
dim(ejer2)
print("13643 vuelos volaron hacia San Francisco")
```


## 3. Encuentra todos los vuelos operados por United American (UA) o por American Airlines (AA)

```{r}
ejer3<- fly[fly$carrier == "UA" | fly$carrier == "AA", ]
dim(ejer3)
print("91394 fueron operados por United American o American Airlines")
```

## 4.  Encuentra todos los vuelos que salieron los meses de primavera (Abril, Mayo y Junio)

```{r}
ejer4 <- fly[fly$month == 4 | fly$month == 5 | fly$month == 6, ]
dim(ejer4)
print("85369 vuelos salieron en primavera")
```


##  5. Encuentra todos los vuelos que llegaron más de una hora tarde pero salieron con menos de una hora de retraso. 

```{r}
ejer5 <- fly[which(fly$arr_delay>60 & fly$dep_delay<60), ]
dim(ejer5)
print("4956 vuelos llegaron mas de una hora tarde habiendo salido con menos de una hora de retraso")
```

##  6. Encuentra todos los vuelos que salieron con más de una hora de retraso pero consiguieron llegar con menos de 30 minutos de retraso (el avión aceleró en el aire) 

```{r}
ejer6 <- fly[which(fly$dep_delay>60 & fly$arr_delay<30), ]
dim(ejer6)
print("En 181 ocasiones el avion salio mas de una hora tarde pero consiguio llegar con menos de 30 minutos de retraso")

```


## 7. Encuentra todos los vuelos que salen entre medianoche y las 7 de la mañana (vuelos nocturnos). 








