---
title: "Trabajo_Personal_JavierML"
author: "Javier Martínez Lanciego"
date: "24/1/2022"
output: html_document
---

```{r setup, include=FALSE}
knitr::opts_chunk$set(echo = TRUE)
```

# TRABAJO PERSONAL
Para la realización del trabajo, se hace uso de la dataset "nycflights13". Para ello, primero se lleva a cabo la instalación del paquete.


## 1. Encuentra todos los vuelos que llegaron más de una hora tarde de lo previsto.

```{r}
library(tidyverse)
library(lubridate)

fly<- nycflights13::flights


tarde <- fly[which(fly$arr_delay>60),]

dim(tarde)
print("Hay 27789 vuelos que llegaron mas de una hora tarde")
```

## 2.  Encuentra todos los vuelos que volaron hacia San Francisco (aeropuertos SFO y OAK) 

```{r}
ejer2<- fly[fly$dest == "SFO" | fly$dest == "OAK", ]
dim(ejer2)
print("13643 vuelos volaron hacia San Francisco")
```


## 3. Encuentra todos los vuelos operados por United American (UA) o por American Airlines (AA)

```{r}
ejer3<- fly[fly$carrier == "UA" | fly$carrier == "AA", ]
dim(ejer3)
print("91394 fueron operados por United American o American Airlines")
```

## 4.  Encuentra todos los vuelos que salieron los meses de primavera (Abril, Mayo y Junio)

```{r}
ejer4 <- fly[fly$month == 4 | fly$month == 5 | fly$month == 6, ]
dim(ejer4)
print("85369 vuelos salieron en primavera")
```


##  5. Encuentra todos los vuelos que llegaron más de una hora tarde pero salieron con menos de una hora de retraso. 

```{r}
ejer5 <- fly[which(fly$arr_delay>60 & fly$dep_delay<60), ]
dim(ejer5)
print("4956 vuelos llegaron mas de una hora tarde habiendo salido con menos de una hora de retraso")
```

##  6. Encuentra todos los vuelos que salieron con más de una hora de retraso pero consiguieron llegar con menos de 30 minutos de retraso (el avión aceleró en el aire) 

```{r}
ejer6 <- fly[which(fly$dep_delay>60 & fly$arr_delay<30), ]
dim(ejer6)
print("En 181 ocasiones el avion salio mas de una hora tarde pero consiguio llegar con menos de 30 minutos de retraso")

```


## 7. Encuentra todos los vuelos que salen entre medianoche y las 7 de la mañana (vuelos nocturnos). 

```{r}
ejer7 <- fly[which(fly$hour>=0 & fly$hour<=7), ]
dim(ejer7)
print("50726 vuelos se produjeron entre las medianoche y las 7 de la mañana")
```

## 8. ¿Cuántos vuelos tienen un valor desconocido de dep_time? 

```{r}
ejer8 <- fly[is.na(fly$dep_time), ]
dim(ejer8)
print("8255 vuelos tienen un valor desconocido de dep_time")
```

## 9. ¿Qué variables del dataset contienen valores desconocidos?

```{r}
apply(X = is.na(fly), MARGIN = 2, FUN = sum)
```


## 10. Ordena los vuelos de flights para encontrar los vuelos más retrasados en la salida. ¿Qué vuelos fueron los que salieron los primeros antes de lo previsto?

Los vuelos mas retrasados en la salida fueron:

```{r}
ejer10.1 <- fly[order(fly$dep_delay, na.last=FALSE), ]
tail(ejer10.1)
```

Los vuelos que salieron los primeros antes de lo previsto fueron:

```{r}
ejer10.2 <- fly[order(fly$dep_delay), ]
head(ejer10.2)
```


## 11.  Ordena los vuelos de flights para encontrar los vuelos más rápidos. Usa el concepto de rapidez que consideres.

Los vuelos mas rapidos fueron:

```{r}
fly$vel_med <- (fly$distance/fly$air_time)
ejer11 <- fly[order(fly$vel_med, decreasing=TRUE), ]
head(ejer11)
```


## 12.  ¿Qué vuelos tienen los trayectos más largos?

```{r}
ejer12 <- fly[order(fly$distance, decreasing=TRUE), ]
head(ejer12)
```


## 13. ¿Qué vuelos tienen los trayectos más cortos? 

```{r}
ejer13 <- fly[order(fly$distance), ]
head(ejer13)
```


## 14. El dataset de vuelos tiene dos variables, dep_time y sched_dep_time muy útiles pero difíciles de usar por cómo vienen dadas al no ser variables continuas. Fíjate que cuando pone 559, se refiere a que el vuelo salió a las 5:59... Convierte este dato en otro más útil que represente el número de minutos que pasan desde media noche. 

```{r}
fly$dep_time_min <- (fly$dep_time %/% 100 * 60 + fly$dep_time %% 100)

fly$sched_dep_time_min <- (fly$sched_dep_time %/% 100 * 60 + fly$sched_dep_time %% 100)
```

Con esos dos comandos se crean dos nuevas columnas en la dataset de vuelos que reflejan la hora de salida real y la hora de salida que debería de tener representadas por el numero de minutos que pasan desde medianoche.

## 15. Compara los valores de dep_time, sched_dep_time y dep_delay. ¿Cómo deberían relacionarse estos tres números? Compruébalo y haz las correcciones numéricas que  necesitas. 

Al comparar los valores deberíamos observar que la resta de dep_time - sched_dep_time debería de coincidir con dep_delay. Tal y como están introducidos los datos en la database eso no ocurre porque dep_time y sched_dep_time están introducidos en formato HMM o HHMM y dep_delay está introducido en minutos. Por ello, si utilizamos las columnas creadas en el ejercicio 14 dep_time_min y sched_dep_time_min, si que nos deberia cumplir la relacion. Para comprobar que esto es cierto creamos una columna nueva llamada relacion que está formada por la operacion dep_time_min - sched_dep_time_min - dep_delay y nos debería de dar 0 para todos los casos.

```{r}
fly$relacion <-  (fly$dep_time_min - fly$sched_dep_time_min - fly$dep_delay)
table(fly$relacion)
```

Como se ve, quitando los NA, casi todos los casos da un resultado de 0, por lo que es correcta la relación. Hay algunos casos, en los que el vuelo estaba programado para salir antes de medianoche y salió despues de medianoche, en los que el resultados es -1440, que corresponde a 24 horas. Por lo tanto, los únicos casos en los que el retraso en la salida no es igual a la diferencia entre la hora de salida programada y la hora de salida real se debe a una peculiaridad en la forma de almacenar estas columnas.

## 16.  Investiga si existe algún patrón del número de vuelos que se cancelan cada día. 

```{r}
cancelado_por_dia <- 
  fly %>%
  mutate(cancelado = (is.na(arr_delay) | is.na(dep_delay))) %>%
  group_by(year, month, day) %>%
  summarise(
    cancelado_num = sum(cancelado),
    flights_num = n(),
  )

ggplot(cancelado_por_dia) +
  geom_point(aes(x = flights_num, y = cancelado_num))
```

Podemos observar que existe una gran relación ya qte a mayor numero de vuelos, mayor numero de vuelos cancelados.


## 17. Investiga si la proporción de vuelos cancelados está relacionada con el retraso promedio por día en los vuelos.

```{r}
cancelados_y_retrasos <- 
  fly %>%
  mutate(cancelado = (is.na(arr_delay) | is.na(dep_delay))) %>%
  group_by(year, month, day) %>%
  summarise(
    prop_cancelado = mean(cancelado),
    media_dep_delay = mean(dep_delay, na.rm = TRUE),
    media_arr_delay = mean(arr_delay, na.rm = TRUE)
  ) %>%
  ungroup()

ggplot(cancelados_y_retrasos) +
  geom_point(aes(x = media_dep_delay, y = prop_cancelado))

```

Hay una fuerte relacion entre el retraso en las salidas y en las llegadas con la proporcion de vuelos cancelados.

## 18. Investiga si la proporción de vuelos cancelados está relacionada con el retraso promedio por aeropuerto en los vuelos.

```{r}
cancelados_y_retrasos_A <- 
  fly %>%
  mutate(cancelado = (is.na(arr_delay) | is.na(dep_delay))) %>%
  group_by(origin, dest) %>% 
  summarise(
    prop_cancelado = mean(cancelado),
    media_dep_delay = mean(dep_delay, na.rm = TRUE),
    media_arr_delay = mean(arr_delay, na.rm = TRUE)
  ) %>%
  ungroup()


ggplot(cancelados_y_retrasos_A) +
  geom_point(aes(x = media_dep_delay, y = prop_cancelado))

ggplot(cancelados_y_retrasos_A) +
  geom_point(aes(x = media_arr_delay, y = prop_cancelado))
```

Se puede observar que existe relación, ya que a mayor retraso promedio por aeropuerto en la salida o llegada, mayor proporcion de vuelos cancelados.

## 19.  ¿Qué compañía aérea sufre los peores retrasos?

```{r}
fly %>%
  group_by(carrier) %>%
  summarise(arr_delay = mean(arr_delay, na.rm = TRUE)) %>%
  arrange(desc(arr_delay))

fly %>%
  group_by(carrier) %>%
  summarise(dep_delay = mean(dep_delay, na.rm = TRUE)) %>%
  arrange(desc(dep_delay))

```

La peor compañia tanto en retrasos en la salida como en la llegada es F9.

## 20.  Queremos saber qué hora del día nos conviene volar si queremos evitar los retrasos en la salida. 

```{r}
fly %>%
  group_by(hour) %>%
  summarise(dep_delay = mean(dep_delay, na.rm = TRUE)) %>%
  arrange(dep_delay)
```

La mejor hora del dia para volar si queremos evitar los retrasos en la salida son las 5 de la mañana

## 21. Queremos saber qué día de la semana nos conviene volar si queremos evitar los retrasos en la salida.

```{r}
make_datetime_100 <- function(year, month, day, time) 
{ 
  make_datetime(year, month, day, time %/% 100, time %% 100) 
}

flights_dt <- fly %>% 
  filter(!is.na(dep_time), !is.na(arr_time)) %>% 
  mutate( dep_time = make_datetime_100(year, month, day, dep_time), 
          arr_time = make_datetime_100(year, month, day, arr_time), 
          sched_dep_time = make_datetime_100(year, month, day, sched_dep_time), 
          sched_arr_time = make_datetime_100(year, month, day, sched_arr_time) ) %>% 
  select(origin, dest, ends_with("delay"), ends_with("time"))

flights_dt2<- flights_dt %>%
  mutate(dow = wday(sched_dep_time)) %>%
  group_by(dow) %>%
  summarise(
    dep_delay = mean(dep_delay),
    arr_delay = mean(arr_delay, na.rm = TRUE)
  ) %>%
  print(n = Inf)

flights_dt %>%
  mutate(wday = wday(dep_time, label = TRUE)) %>% #porque de dep_time
  group_by(wday) %>% 
  summarize(ave_dep_delay = mean(dep_delay, na.rm = TRUE)) %>% 
  ggplot(aes(x = wday, y = ave_dep_delay)) + 
  geom_bar(stat = "identity") 

```

Como se ve en la grafica, el mejor dia para volar si quieres evitar retrasos en la salida es el sabado.

## 22. Para cada destino, calcula el total de minutos de retraso acumulado.

```{r}
retraso_acum<- fly %>% 
  filter(arr_delay > 0) %>% 
  group_by(dest) %>% 
  summarise(total_delay= sum(arr_delay))%>% 
  arrange(total_delay)

retraso_acum
```

## 23.  Para cada uno de ellos, calcula la proporción del total de retraso para dicho destino.

```{r}
suma_retrasos <-sum(retraso_acum$total_delay)
proporcion_retrasos <- retraso_acum$total_delay / suma_retrasos

retrasos_prop <- data.frame(retraso_acum$dest , proporcion_retrasos)

retrasos_prop
```

## 24.  Es hora de aplicar todo lo que hemos aprendido para visualizar mejor los tiempos de salida para vuelos cancelados vs los no cancelados. Recuerda bien qué tipo de dato tenemos en cada caso. ¿Qué deduces acerca de los retrasos según la hora del día a la que está programada el vuelo de salida?

```{r}
flights_dt %>%
  mutate(sched_dep_hour = hour(sched_dep_time)) %>%
  group_by(sched_dep_hour) %>%
  summarise(dep_delay = mean(dep_delay)) %>%
  ggplot(aes(y = dep_delay, x = sched_dep_hour)) +
  geom_point() +
  geom_smooth()
```

## 25. Subir la carpeta a github y facilitar la url.

https://github.com/JavierML1/TRABAJO_PERSONAL_JavierML.git

## 26. Al finalizar el documento agrega el comando sessionInfo().

```{r}
sessionInfo()
```









